臺灣高雄地方法院民事簡易判決
111年度雄簡字第1673號
原      告  吳甄蓉  

被      告  曾煥勝  
訴訟代理人  黃一郎  
上列當事人間損害賠償(交通)事件，本院於民國111年11月10日
言詞辯論終結，判決如下：
    主      文
一、被告應給付原告新臺幣壹萬壹仟柒佰貳拾伍元及自民國一百
    一十一年五月三十日起至清償日止，按週年利率百分之五計
    算之利息。
二、原告其餘之訴駁回。
三、訴訟費用新臺幣壹仟元由被告負擔。
四、本判決第一項得假執行。但被告如以新臺幣壹萬壹仟柒佰貳
    拾伍元供擔保後，得免為假執行。
五、原告其餘假執行之聲請駁回。
    事實及理由
一、原告主張：被告於民國109年12月29日9時10分許，駕駛車牌
    號碼000-0000號自用小貨車，行經高雄市苓雅區武廟路與福
    德二路口時，未注意汽車停車時不得併排停車之規定，併排
    停車於武廟路107之1號前，原告適騎乘車牌號碼000-000號
    普通重型機車(下稱系爭機車)，沿武廟路由西往東方向行駛
    ，為閃避被告所駕駛之上開車輛，亦貿然向左變換車道，
　　而與同向行駛之賴進德駕駛車牌號碼000-0000號自用小客車
    發生碰撞，原告因而人車倒地，受有左下眼瞼撕裂傷、左上
    唇撕裂傷、頭部鈍傷及顏面鈍挫傷，皮下血腫、顏面多處撕
    裂傷、左膝撕裂傷之傷害。原告得請求被告賠償下列損害：
    ①醫療費用新臺幣(下同)11,974元。②住院期間看護費35天共
    48,200元。③48天不能工作之工作損失共38,074元(每日1264
    元)。④機車修理費3,350元。⑤精神慰撫金10萬元。聲明：被
    告應給付原告201,598元及自起訴狀繕本送達翌日之起至清
    償日止，按週年利率5%計算之利息。願供擔保請准宣告假執
    行。
二、被告則以：對於過失責任，刑事判決經鑑定後認定原告是肇
    事主因，被告是肇事次因不爭執。看護費用住院期間不爭執
    ，出院後則爭執仍有看護之必要，合理看護每日以2,000至2
    ,600元為合理；工作損失部分醫囑並未記載等語。聲明：原
    告之訴駁回。
三、本院的判斷：
　㈠原告主張被告於109年12月29日9時10分許，駕駛車牌號碼000
    -0000號自用小貨車，行經高雄市苓雅區武廟路與福德二路
    口時，未注意汽車停車時不得併排停車之規定，併排停車於
    武廟路107之1號前，原告適騎乘系爭機車，沿武廟路由西往
    東方向行駛，為閃避被告所駕駛之上開車輛，而與同行行駛
    之賴進德駕駛車牌號碼000-0000號自用小客車發生碰撞，原
    告因而受有上開傷害等事實，業據提出診斷證明書為證；本
    院並依職權調刑事卷內之道路交通事故現場圖、道路交通事
    故調查報告表㈠、㈡-1、交通事故談話紀錄表、交通事故照片
    、現場照片（刑事警卷第23至28、29至39、53至63、71、73
    頁）、高雄市政府111年1月19日高市府交工字第1113102220
    0號函檢附高雄市車輛行車事故鑑定覆議會覆議意見書、臺
    灣高雄地方檢察署檢察事務官勘驗筆錄等為證（刑事偵查卷
    第39至42、43至45頁），上開事實應可認為真實。
　㈡按因故意或過失、不法侵害他人之權利者，負損害賠償責任
    ，民法第184條第1項前段定有明文。另被告上開行為涉嫌過
    失傷害案件，亦經本院刑事庭111年度交簡字第1664號刑事
    判決被告過失傷害罪處有期徒刑2月得易科罰金確定，並經
    本院調閱卷宗查核屬實，被告亦未為爭執，足認原告確實因
    被告之過失行為而受有上開傷害，原告依侵權行為之法律關
    係，請求被告負擔損害賠償責任，即有理由。　
　㈢原告請求賠償之項目及金額以多少為有理由，說明如下：
　1.醫療費用11,974元部分：原告主張支出醫療費用共11,974元
    部分，經提出醫療費用收據為證(附民卷第19-39頁)為證，
    被告亦未為爭執，此部分請求為有理由。
　2.住院期間看護費35天共48,200元部分：經函詢高雄醫學大學
    附設中和紀念醫院(下稱高醫)結果，原告需人看護之期間為
    一個月，有該院111年11月4日函文可參(本院卷第101頁)，
    是原告請求看護費用在30天範圍內為有理由，而每日看護費
    用被告抗辯應以2,000元至2,600元為合理，是原告此部分請
    求金額應認合理，應予准許。
 3.原告主張48天不能工作之工作損失共38,074元(每日1264元)
   部分：經函查高醫結果，該院以原告需休養1個月，但無法判
   定是否因本件車禍無法工作，有同上函文為憑，本院審酌原
   告需休養期間無法工作應屬合理，是原告得請求不能工作之
   損害期間應以30日為合理，原告未提出所得證明，本院職權
   調之原告個人稅務電子閘門財產所得調件明細表109年亦無任
   何所得資料，本院認應以109年基本工資每月23,800元為合理
   ，是原告得請求不能工作之損害金額為23,800元，逾此金額
   之請求則無理由。
 4.機車修理費3,350元部分：原告經提出收據及債權讓與證明  
   為證(本院卷第49頁、第107頁)，被告亦表示除應折舊外沒  
   有意見(本院卷39頁)，原告之機車為86 年4 月出廠，有行  
   車執照可參( 本院卷第49 頁) ，使用已逾3年之年限，依估
   單所載修理費用3,350元，其中工資800元、零件應為2,550  
   元，應按零件殘值計算回復原狀所需必要費用，據此按平均 
    法計算舊品零件殘值為638元【計算方式：殘價＝取得成本÷ 
    ( 耐用年數＋1)即2,550÷(3+1)≒638（小數點以下四捨五入  
    ）】，加計不用計算折舊的工資800元，原告得請求被告賠 
    償的機車修理費用為1,438元，原告其餘金額之請求則無理 
    由應予駁回。
 5.精神慰撫金10萬元部分：按精神慰撫金之多寡，應斟酌雙方 
    之身分、地位、資力與加害程度，及其他各種情形核定相當
     數額，該金額是否相當，自應依實際加害情形與被害人所
受     之痛苦及雙方之身分、地位、經濟狀況等關係定之（最
高法     院51年台上字第223號判例意旨參照）。查原告因被告
過失     行為而受有上開傷害，其肉體及精神受有相當痛苦可
以認定     ，依兩造之經歷及所得及財產(個人稅務電子閘門財
產所得     調件明細表，屬個人資料不予揭露)狀況、及兩造教
育程度     、原告所受傷勢及精神上痛苦程度等一切情狀，認
原告得請     求賠償之精神慰撫金以6萬元為適當，原告逾此範
圍之請求     ，則屬過高，不應准許。
 6.是原告得請求賠償之金額合計為145,412元(計算式：11,974+
    48,200+23,800+1,438+60,000=145,412)。
㈣再者，損害之發生或擴大，被害人與有過失者，法院得減輕賠
  償金額或免除之；此一規定，於被害人之代理人或使用人與有
  過失者，準用之，民法第217條第1項、第3項定有明文。本件
  告併排臨時停車為肇事次因、原告則有變換車道未讓直行車先
  行為肇事主因之與有過失責任因素，有高雄市政府警察局道路
  交通事故初步分析研判表、高雄地方檢察署勘驗筆錄為參，並
  有高雄市車輛行車事故鑑定覆議會覆議意見書附於偵查卷可參
  ，應認原告就本件交通事故之發生為與有過失，本院審酌上開
  雙方過失情節，認由原告負60％之過失責任、被告應負40％過失
  責任，則依過失比例計算結果，原告得請求被告賠償之金額為
  58,165元(145,412×40/100=58,165)；原告其餘金額之請求則
  無理由。
四、末按保險人依本法規定所為之保險給付，視為被保險人損害
    賠償金額之一部分；被保險人受賠償請求時，得扣除之，強
    制汽車責任保險法第32條定有明文。經查，原告已領取強制
    汽車責任保險理賠金46,440元（本院卷第53頁），此部分自
    應視為被告已給付損害賠償金額之一部分而予以扣減。依此
    ，原告得請求被告賠償之金額，於扣除已領取之上開強制汽
    車責任險賠償金額後應為11,725元(計算式：58,165-46,440
    =11,725)，原告其餘金額之請求則均無理由應予駁回。
五、綜上所述，原告依侵權行為之法律關係，請求被告給付11,7
    25元及自刑事附帶民事狀繕本送達被告翌日之111年5月30日
    （附民卷第43頁）起至清償日止，按週年利率5％計算之利息
    ，為有理由，應予准許；原告逾此部分之請求，為無理由，
    應予駁回。
六、本判決第1 項係依民事訴訟法第427 條所規定之適用簡易訴
    訟程序所為被告敗訴之判決，爰依同法第389 條第1 項第3
    款規定依職權宣告假執行。併依同法第392 條第2 項規定諭
    知被告得供相當擔保金額後免為假執行。原告敗訴部分假執
    行之聲請亦無理由應併予駁回。
七、本件事證已臻明確，兩造間其餘主張舉證併所提證據，經本
    院審酌認與判決之結果不生影響，不再一一論列，附此說明
    。
八、結論：本件原告之訴為一部有理由、一部無理由，判決如主
    文。本件原告於審理中繳納裁判費1,000元，為最低應繳之
    裁判費用額，認訴訟費用應由被告全部負擔。
中　　華　　民　　國　　111 　年　　11　　月　　29　　日
          　　　　高雄簡易庭  法　官    林玉心
以上正本係照原本作成。
如不服本判決，應於送達後20日內，向本院提出上訴狀並表明上
訴理由，如於本判決宣示後送達前提起上訴者，應於判決送達後
20日內補提上訴理由書（須附繕本）。
中　　華　　民　　國　　111 　年　　11　　月　　29　　日
                              書記官    李月君